【裁判字號】    98,審勞訴,6
【裁判日期】    980410
【裁判案由】    給付薪資等
【裁判全文】
臺灣臺北地方法院民事判決             98年度審勞訴字第6號
原      告  乙○○
被      告  約瑟科技顧問有限公司
兼法定代理  甲○○
人
當事人間請求給付薪資等事件，經本院於中華民國98年3 月27日
言詞辯論終結，判決如下：
    主      文
被告應給付原告新台幣玖拾壹萬玖仟肆佰壹拾伍元及自民國九十
七年十二月二十四日起至清償日止，按年息百分之五計算之利息
。
訴訟費用新台幣壹萬零貳拾元由被告負擔。
    事實及理由
一、原告主張：
  (一)民國97年間被告約瑟科技顧問有限公司聘請原告協助處理泰
    國曼谷BMTV NGV巴士案，並承諾支付原告一切泰國生活費用
    ，且原告得支領臺灣及泰國兩邊薪資。嗣被告約瑟科技顧問
    有限公司邀同被告甲○○為連帶保證人，於97年5月20日與
    原告簽立積欠證明書，就所積欠原告泰國生活費用、薪資等
    款項共新台幣（下同）919,415元，同意於97年5月30日如數
    給付，惟之後卻未依約履行。原告遂向臺北市政府勞工局申
    請勞資爭議協調，經於97年10月21日協調成立，兩造達成和
    解，被告同意分12期支付積欠原告之款項919,415元，第一
    期於97年12月10日支付76,815元，第二期至第十二期則自98
    年1月10日起，於每月10日支付76,600元，且約定如有一期
    未付，債務視為全部到期。詎被告屆期並未付款，債務視為
    全部到期，被告即喪失期限利益，屢向被告催討，均置之不
    理。
  (二)為此本於兩造間積欠證明書、97年10月21日和解契約之法律
    關係，起訴請求被告給付泰國出差相關費用、薪資、代墊款
    等共919,415元暨法定遲延利息等語。並聲明：如主文所示
    。
二、被告則以：確實有與原告在臺北市政府勞工局勞資爭議協調
    會中成立和解，且迄今尚未依約支付第一期款，另被告甲○
    ○有為連帶保證人之意思，願與被告約瑟科技顧問有限公司
    對原告連帶負責等語，資為抗辯。並聲明：原告之訴駁回。
三、兩造不爭執之事實：
    本件原告主張如前一所述之事實，業據其提出臺北市政府勞
    工局勞資爭議案件協調會紀錄、積欠證明書為證。被告則對
    上開事實表示不爭執而為自認，是依上開證物，自堪信原告
    主張為真實。
四、再者，依民法第二百二十九條第一項、第二項規定：「給付
    有確定期限者，債務人自期限屆滿時起，負遲延責任」、「
    給付無確定期限者，債務人於債權人得請求給付時，經其催
    告而未為給付，自受催告時起，負遲延責任。其經債權人起
    訴而送達訴狀，或依督促程序送達支付命令，或為其他相類
    之行為者，與催告有同一之效力。」、同法第二百三十三條
    第一項前段規定：「遲延之債務，以支付金錢為標的者，債
    權人得請求依法定利率計算之遲延利息。」，原告主張被告
    應自支付命令送達翌日即97年12月24日起給付法定遲延利息
    ，自屬有據。
五、從而，原告本於兩造間積欠證明書、97年10月21日和解契約
    之法律關係，請求被告給付泰國出差相關費用、薪資、代墊
    款等共919,415元暨法定遲延利息，為有理由，應予准許。
六、本件為判決之基礎已臻明確，兩造其餘之陳述及所提其他證
    據，經本院斟酌後，認為均於判決之結果無影響，亦與本案
    之爭點無涉，自無庸逐一論述，併此敘明。
七、訴訟費用之負擔：本件第一審裁判費為10,020元，應由被告
    負擔，爰確定如主文第二項所載。
丙、結論：原告之訴為有理由，並依民事訴訟法第八十五條第一
    項前段，判決如主文。
中    華    民    國    98    年    4     月    10    日
                  勞工法庭    法  官  賴錦華
以上正本係照原本作成。
如對本判決上訴，須於判決送達後二十日之不變期間內，向本院
提出上訴狀。
中    華    民    國    98    年    4     月    10    日
                              書記官  張馨文


司法院資訊處製作；財團法人民間司法改革基金會備份。
